最高法院民事判決　　　　　　九十六年度台上字第二四五二號
上　訴　人　甲○○
訴訟代理人　李學權律師
被 上訴 人　聯華電信股份有限公司
法定代理人　乙○○
訴訟代理人　李　旦律師
　　　　　　江俊賢律師
　　　　　　謝伊婷律師
上列當事人間請求損害賠償事件，上訴人對於中華民國九十六年
三月二十八日台灣高等法院第二審判決（九十六年度上字第六○
號），提起上訴，本院判決如下：
    主  文
原判決除假執行部分外廢棄，發回台灣高等法院。
    理  由
本件上訴人主張：被上訴人與訴外人台灣智網有限公司（下稱台
智公司）於民國八十九年十一月二十日簽訂合作協議書（下稱系
爭合約)，約定由台智公司於被上訴人所提供全區可收容CALL IN
之中華電信股份有限公司（下稱中華電信）三條T1線路之電信中
繼站平台上，以被上訴人之專屬門號提供加值語音服務；合作期
間原為八十九年十二月一日至九十年十一月三十日。嗣經雙方訂
立附約，展期至九十一年十一月三十日止。詎被上訴人自九十年
五月十四日起竟違約中斷台智公司與客戶之連線（下稱系爭斷訊
），致台智公司客源流失，受有無法獲得系爭合約預期收益之損
害。因台智公司已將系爭合約（含附約）權益讓與訴外人尼柯有
限公司（下稱尼柯公司），再由尼柯公司於九十四年十月二十八
日轉讓該債權與伊。經伊通知被上訴人，並催告其清償九十年十
二月一日至九十一年十一月三十日間（下稱延展期間）之台智公
司所失利益，未獲置理。爰依民法第二百二十六條、第二百二十
七條第一項規定，求為命被上訴人給付新台幣（下同）四百三十
三萬四千三百六十五元及自九十年七月六日起加計法定遲延利息
之判決（上訴人請求逾上開範圍部分，經第一審判決駁回其訴後
，未據其聲明不服，非本院審理範圍）。
被上訴人則以：台智公司簽訂系爭合約後，旋於八十九年十二月
二十九日另與訴外人中華國際通訊網路股份有限公司（下稱中華
國際公司）締結相同業務之合作契約（下稱後契約），為圖後契
約之較高拆帳利益，除將原置伊處之主機陸續移至中華國際公司
，並以廣告宣示中華國際公司之門號外，更於伊提供之門號連線
中插播語音宣告改用中華國際公司門號，致伊門號之 CALL IN業
務量急速萎縮，台智公司之營業額反持續提高。系爭合約無法繼
續履行，乃台智公司於九十年六月二十八日切斷T1專線終止系爭
合約所致，伊既未違約斷訊，即無賠償責任可言。伊所提出之中
華電信九十年五月十四日通聯紀錄、及台智公司廣告單、九十年
度國稅局資料，均為伊與台智公司、尼柯公司間因系爭合約之另
二件損害賠償訴訟中所未提出之新證據，足以證明伊未斷訊及台
智公司未受有損害，本件自不受各該另件確定判決之拘束。上訴
人請求伊賠償延展期間所失利益，於法無據等語，資為抗辯。
原審廢棄第一審所為上訴人勝訴之判決，改判駁回其訴，係以：
台智公司與被上訴人簽訂系爭合約及附約，約定由台智公司提供
系統建置及業務處理，使用被上訴人所提供可全區收容 CALL IN
之T1線路進行語音加值服務業務，並負責（擔）雙方機房轉接之
T1線路申請及月租等費用，合作期間自八十九年十二月一日起至
九十一年十一月三十日（原訂至九十年十一月三十日）止。期滿
前，台智公司於九十年六月二十八日向中華電信申請拆機退租連
接雙方機房僅存之二條T1專線後，對被上訴人起訴請求賠償九十
年五月十四日至同年七月三十一日間之拆款損失，經原法院九十
二年度上字第二六三號判決被上訴人應給付九十六萬一千餘元本
息確定（下稱台智公司案）。嗣尼柯公司自台智公司受讓系爭合
約權益，再對被上訴人起訴請求賠償九十年八月一日至同年十一
月三十日間之損害，經原法院九十三年度上易字第七五五號判決
被上訴人應給付一百四十二萬四千餘元本息確定（下稱尼柯公司
案）。尼柯公司於九十四年十月二十八日又將系爭合約權益讓與
上訴人，已通知被上訴人等情，為兩造所不爭之事實。則台智公
司依約既有提供連接其與被上訴人間雙方機房之T1線路之義務，
竟於九十年六月二十八日向中華電信申請將其與被上訴人間僅存
之二條T1專線拆機退租，被上訴人自無法繼續履行系爭合約，可
見斷訊並非全然歸責於被上訴人。況依九十年五月十四日之通聯
紀錄所示，該日每一時段均有台智公司與被上訴人合作門號之使
用者 CALL IN之紀錄，為兩造所不爭執，而該事證乃台智公司案
及尼柯公司案之所無。亦見證人唐奇偉於台智公司案所為當天有
斷訊之證述，與通聯紀錄不符，不足採信。參以消費者語音信箱
服務係由台智公司提供，被上訴人實無從中斷該服務，其於九十
年五月二十二日致函台智公司所稱：「……針對此部分之語音信
箱，本公司已於五月十四日起暫停提供服務……」等語，即難憑
認被上訴人有為系爭斷訊之事實。是台智公司將其與被上訴人間
T1線路拆除，致系爭合約無法繼續履行，猶請求被上訴人賠償線
路拆除後之所失利益，顯違誠信原則。上訴人以系爭合約受讓人
地位，請求被上訴人賠償延展期間所失利益，洵屬無據，不應准
許等詞，為其判斷之基礎。
按確定判決之理由中，就訴訟標的以外當事人主張之重要爭點，
本於當事人辯論之結果，如已加以判斷，除其判斷有顯然違背法
令，或經當事人提出新訴訟資料，足以推翻該判斷之情形外，應
解為在同一當事人間之其他訴訟，就該已經法院判斷之重要爭點
法律關係，法院及當事人皆不得任作相反之判斷或主張，始符訴
訟程序上之誠信原則。查訴外人台智公司與被上訴人間因系爭合
約就系爭斷訊所生之債務不履行爭端，已經台智公司及其受讓人
尼柯公司就不同期間所受損害，分別對被上訴人提起損害賠償訴
訟；而由雙方就系爭合約是否經被上訴人合法終止、及台智公司
是否違反租用T1線路之先給付義務之重要爭點，互為辯論後，法
院已為：系爭合約未經締約雙方合意終止，被上訴人未依約先行
通知台智公司改善，即以逕行停話、暫停語音信箱服務等方式終
止契約，並非合法。被上訴人先為系爭斷訊，台智公司因此無法
營運，被迫拆機停租T1線路，尚無違反先給付義務等判斷，有該
二案判決可稽（一審卷第一宗三二至四六頁、六七至八一頁）。
依首開說明，上訴人就被上訴人同一違約事實提起本件訴訟，請
求被上訴人賠償不同期間所受之損害，原則上法院就前述已經確
定判決判斷之違約責任誰屬之重要爭點即不得再作相反之認定。
縱依九十年五月十四日之通聯紀錄所示，當日每一時段均有台智
公司與被上訴人合作門號之使用者 CALL IN之紀錄，然上訴人一
再主張：斷訊係人為，被上訴人與中華電信不斷線、不斷訊未必
等同台智公司與被上訴人無斷訊等語（一審卷第一宗一○五頁、
二四六頁、第二宗八六頁，原審卷一○○頁、一○二頁），徵諸
CALL IN 傳輸示意圖（一審卷第一宗二四頁）所示，果系爭合約
CALL IN 語音服務業務合作完成須賴消費者與中華電信、中華電
信與被上訴人、被上訴人與台智公司間三段之傳輸連線，暨被上
訴人於尼柯公司案所提爭點整理狀所載台智公司拆機退租T1專線
後，被上訴人仍有消費者連線紀錄（一審卷第一宗六○至六一頁
）均屬不虛，則上訴人主張是否全然不可採？非無研求之餘地。
其次，消費者語音信箱服務雖由台智公司提供，但被上訴人倘中
斷其與台智公司間連線，台智公司之語音服務是否仍得正常提供
至消費者一端？被上訴人致函台智公司稱：「……針對此部分之
語音信箱，本公司已於（九十年）五月十四日起暫停提供服務…
…」等語，是否不得憑為系爭斷訊事實之佐證，亦待澄清。原審
置上訴人上開主張於不論，徒以語音信箱提供者為台智公司，被
上訴人之函文無從憑認其有斷訊事實，即認台智公司拆除T1線路
，致系爭合約無法繼續履行，而為不利於上訴人之判斷，顯有理
由不備之違法，自屬難昭折服。上訴論旨，指摘原判決不當，聲
明廢棄，非無理由。又上訴人所請求者為九十年十二月一日至九
十一年十一月三十日延展期間所失利益，其聲明之利息卻自九十
年七月六日起算，其依據何在？倘台智公司早已切斷專線，而無
可能再經由被上訴人與客戶連線，雙方是否未以明示或默示終止
系爭合約之意？上訴人得否踵繼台智公司、尼柯公司之後，再對
被上訴人為請求？案經發回，均宜併注意及之。
據上論結，本件上訴為有理由。依民事訴訟法第四百七十七條第
一項、第四百七十八條第二項，判決如主文。
中　　華　　民　　國　九十六　年　 十一 　月　　一　　日
                      最高法院民事第三庭
                          審判長法官  蘇　茂　秋
                                法官  劉　靜　嫻
                                法官  張　宗　權
                                法官  陳　重　瑜
                                法官  高　孟　焄
      本件正本證明與原本無異
                                      書  記  官
中　　華　　民　　國　九十六　年　 十一 　月　 十三 　日
                                                Ａ
